# 竣工验收前签订租赁合同的会计处理

提问人：godlikedonkey 时间：2023-01-03 20:03:
甲公司建造一栋楼，预计 2023 年 6 月竣工验收。 2023 年 1 月 1 日，甲公司与A公司签订租赁合同，约定租赁期 10 年，具体为 2023 年 1 月 1 日至 2033 年 1 月 1 日，同时约定免租期为 2023 年 1 月 1日至竣工验收日。已知该楼出租时状态为“毛胚房”，由承租方A公司负责内部装修。但该楼目前仍在施工，竣工验收前，A公司可以同步进行内部装修。 问：在建工程转固日、租赁期开始日分别为哪一天？（ 2023 年 1 月 1 日 或 竣工验收日？）

回答人：chenyiwei
在建工程转固日（即从“投资性房地产——在建”转入在用的时点）即该房屋达到合同约定的可开业状态的时点。本案例中，鉴于“竣工验收前，A公司可以同步进行内部装修”，而此时尚未达到可开业状态，故不能以租赁物业被移交给承租人作为其达到预定可使用状态的标志。如果要以竣工验收作为达到可开业状态的标志，则转固日应为通过竣工验收日。